臺灣臺北地方法院刑事判決　　　　　　94年度交簡上字第21號
上　訴　人
即　被　告　丙○○
上列上訴人因公共危險案件，不服本院新店簡易庭九十三年度店
交簡字第二五七號，中華民國九十三年十二月十七日第一審刑事
簡易判決（檢察官聲請簡易判決處刑案號：臺灣臺北地方法院檢
察署九十三年度偵字第一九四三一號），提起上訴，本院管轄之
第二審合議庭判決如下：
    主    文
上訴駁回。
    犯罪事實
一、丙○○於民國（下同）九十三年七月二十九日二十時前，在
    車牌號碼三Ｂ─七０六號營業小客車上飲用清酒後，已達反
    應較慢、感覺減低、思考改變、個性行為改變而不能安全駕
    駛動力交通工具之狀態後，仍駕駛動力交通工具即前開營業
    小客車在道路上行駛，嗣於同日二十時許，行經臺北市○○
    區○○路八十號前時，因未繫安全帶，遭尾隨其後之臺北市
    政府文山第一分局復興派出所警員乙○○於光輝路四十七巷
    口攔停，攔停後乙○○發現丙○○身上帶有酒味，經乙○○
    將丙○○帶回復興派出所後，對丙○○以酒精測試器施以酒
    精濃度之測試，發現其吐氣所含酒精濃度高達每公升○點八
    四毫克，而知上情。
二、案經臺北市政府警察局文山第一分局移送臺灣臺北地方法院
    檢察署檢察官偵查後聲請以簡易判決處刑。
    理    由
一、上訴人即被告丙○○固不否認於案發當日有飲用清酒等情，
    然矢口否認有何公共危險犯行，辯稱：當天我是坐在車上喝
    酒，車子是停在臺北市○○區○○路十八號公園附近，我每
    天會去發動一下車子暖車，並沒有在路上開車，警員所提出
    之酒精測試單不是我吹氣所得出的云云。惟查，上揭犯罪事
    實，關於上訴人為警測試之吐氣所含酒精成份為０．八四毫
    克乙節，有酒精測試單一紙在卷足憑（偵查卷第二十六頁參
    照），復經證人乙○○於本院審理時證述該酒精測試單確係
    被告所吹氣得出等語屬實（見本院九十四年六月九日審判筆
    錄），且上訴人亦於偵查時對於前開酒精測試單為其所吹氣
    得出一節供承不諱（見偵查卷第四十七頁），是其於本院審
    理時翻異前詞而辯稱該酒精測試單並非其所吹氣得出云云，
    顯不足採；而上訴人於飲用清酒後，仍駕駛動力交通工具即
    前開營業小客車在道路上行駛，嗣於同日二十時許，行經臺
    北市○○區○○路八十號前時，因未繫安全帶，遭尾隨其後
    之警員乙○○於光輝路四十七巷口攔停等情，亦經證人乙○○於本院審理時證述明確（見本院九十四年六月九日審判筆
    錄）；另按證人之陳述有部分前後不符或相互間有所歧異時
    ，究竟何者為可採，法院仍得本於自由心證予以斟酌，非謂
    一有不符或矛盾，即應認其全部均不可為採信，是有關於行
    為之手段、結果細節等方面前後陳述縱有不符，然其基本事
    實之陳述，果若與真實性無礙時，法院則仍非不得本於審理
    所得之心證，就其證言之一部份認為確實可信予以採取，而
    不得僅因彼此陳述偶有紛歧，即全部予以捨棄（最高法院四
    十六年台上字第一一五五號判例、四十七年台上字第一五七
    八號判例及七十四年台上字第一五九九號判例意旨參照）。
    經查，證人乙○○於本院審理時證述：當我發現被告身上有
    酒味以後，我就以無線電通知派出所同仁攜帶酒精測試器到
    現場來支援，等同仁甲○○把酒精測試器拿到現場後，被告
    也不願意配合酒測等語（見本院九十四年六月九日審判筆錄
    ）；而證人甲○○則證述：被告是乙○○帶回來的，我沒有
    帶酒精測試器到現場支援等語（亦見本院九十四年六月九日
    審判筆錄），互核前開二位證人之證述，二人對於「證人甲○○是否有攜帶酒精測試器到現場支援」之供述雖略有不符
    ，惟上開情節與偵查檢察官所起訴犯罪事實之基本構成要件
    事實─「被告於服用酒類後，不能安全駕駛動力交通工具而
    駕駛」無涉，自不因證人乙○○、甲○○對於「證人甲○○
    是否有攜帶酒精測試器到現場支援」之非待證事實方面供述
    略有不符，而認證人乙○○對於基本構成要件事實─「被告
    於服用酒類後，不能安全駕駛動力交通工具而駕駛」之供述
    並不可採。
二、另按行為人飲酒後如其呼氣酒精濃度達於每公升０．七五毫
    克時，即有反應較慢、感覺減低、思考改變、個性行為改變
    並影響駕駛之輕到中度中毒症狀，此有行政院國軍退除役官
    兵輔導委員會臺北榮民總醫院（以下稱臺北榮民總醫院）八
    十八年八月五日（八八）北總內字第二六八六八號函一紙附
    本院卷可稽，且行為人飲酒後其呼氣中酒精濃度如已達於每
    公升０．七五毫克，其肇事率為一般未飲酒者之二十五倍，
    此亦有中央警察大學交通學系暨交通管理研究所教授蔡志中
    之研究報告一紙附本院卷可憑，故上訴人經警測試其呼氣酒
    精成份為０．八四毫克，依照臺北榮民總醫院上開函文及前
    揭學者之研究，當已達到服用酒類後不能安全駕駛動力交通
    工具之狀態，從而上訴人前開辯解，尚不足採。本件事證明
    確，上訴人之犯行堪以認定。
三、上訴人於服用酒類後，不能安全駕駛動力交通工具而仍駕駛
    前開車號汽車在道路上行駛之行為，核係犯刑法第一百八十
    五條之三之服用酒類，不能安全駕駛動力交通工具而駕駛罪
    。上訴人上訴意旨略以：我當天是坐在車上喝酒，車子是停
    在臺北市○○區○○路十八號公園附近，我每天會去發動一
    下車子暖車，並沒有在路上開車，警員所提出之酒精測試單
    不是我吹氣所得出，爰請求撤銷原判決改判無罪云云。本院
    審酌前開證據，認上訴人服用酒類後不能安全駕駛動力交通
    工具之犯行已經明確，已如前述，而原審以上訴人所為上開
    犯行之事證明確，依刑法第一百五十八條之三、第四十一條
    第一項前段規定量處上訴人有期徒刑三月，並諭知易科罰金
    之折算標準，其認事用法均無不合，量刑亦稱妥適，是上訴
    人之上訴為無理由，應予駁回。
據上論斷，應依刑事訴訟法第四百五十五條之一第一項、第三項
、第三百六十八條、第三百七十三條，判決如主文。
本案經檢察官游儒倡到庭執行職務
中　　華　　民　　國　　94　　年　　6 　　月　　28　　日
                  刑事第九庭審判長法　官　葉建廷
                                  法　官　林怡秀
                                  法　官　官信成
以上正本證明與原本無異。
不得上訴。
                                  書記官  陳靜君
中　　華　　民　　國　　94　　年　　7 　　月　　1 　　日
